【裁判字號】    97,台抗,420
【裁判日期】    970626
【裁判案由】    請求交還土地強制執行聲明異議
【裁判全文】
最高法院民事裁定              九十七年度台抗字第四二０號
抗  告  人  甲○○○
代  理  人  吳 啟 豪律師
上列抗告人因與乙○○等間請求交還土地強制執行聲明異議事件
，對於中華民國九十七年四月十五日台灣高等法院裁定（九十七
年度抗字第三三七號），提起抗告，本院裁定如下：
    主  文
抗告駁回。
抗告程序費用由抗告人負擔。
    理  由
按對於抗告法院所為抗告有無理由之裁定再為抗告，僅得以其適
用法規顯有錯誤為理由，並應經原法院之許可；此項許可，以原
裁定所涉及之法律見解具有原則上之重要性者為限，此觀民事訴
訟法第四百八十六條第四項、第五項之規定自明。上開規定，依
強制執行法第三十條之一規定，於強制執行程序準用之。本件抗
告人對於原法院所為抗告無理由之裁定再為抗告，係以：台灣台
北地方法院（下稱台北地院）九十五年度執字第二六六六一號請
求交還土地強制執行事件，其執行名義即台北地院七十二年度訴
字第二一一號、原法院七十二年度上字第二一六一號、最高法院
七十三年度台上字第一六五號確定裁判，係命債務人劉金木、何
鵬飛等人拆除現門牌號碼台北市○○○道九十四、九十六、九十
八號房屋，將坐落之土地交還相對人乙○○等人及其他共有人。
惟伊對系爭房屋有三分之一之權利，相對人起訴未以伊及其他共
有人為被告，該確定裁判之效力自不及於伊。原法院認債務人劉
金木業於民國九十一年六月十一日死亡，伊為其繼承人，該確定
裁判之效力及於伊，適用法規顯有錯誤云云，為其論據。惟按執
行名義為確定終局判決者，除當事人外，對於左列之人亦有效力
：一、訴訟繫屬後為當事人之繼受人及為當事人或其繼受人占有
請求之標的物者。二、為他人而為原告或被告者之該他人及訴訟
繫屬後為該他人之繼受人，及為該他人或其繼受人占有請求之標
的物者，強制執行法第四條之二第一項定有明文。原法院認抗告
人為劉金木之繼承人，為上開執行名義效力所及，並無適用法規
顯有錯誤情形。至抗告人主張其對他債務人何鵬飛等人所有房屋
有三分之一之權利乙節，係屬其能否另行提起異議之訴問題，非
聲明異議所能救濟。且本件經核亦無所涉及之法律見解具有原則
上重要性之情事。原法院因認抗告人之再抗告不應許可，以裁定
駁回其再抗告，經核於法並無違誤。抗告意旨，指摘原裁定違背
法令，聲明廢棄，非有理由。
據上論結，本件抗告為無理由。依強制執行法第三十條之一，民
事訴訟法第四百九十五條之一第一項、第四百四十九條第一項、
第九十五條、第七十八條，裁定如主文。
中    華    民    國  九十七  年    六    月  二十六  日
                      最高法院民事第七庭
                          審判長法官  劉  福  來
                                法官  陳  國  禎
                                法官  陳  重  瑜
                                法官  吳  謀  焰
                                法官  許  正  順
      本件正本證明與原本無異
                                      書  記  官
中    華    民    國  九十七  年    七    月    八    日
                                                      V


司法院資訊處製作；財團法人民間司法改革基金會備份。
